【裁判字號】    98,易,486
【裁判日期】    981021
【裁判案由】    違反商標法
【裁判全文】
臺灣桃園地方法院刑事判決               98年度易字第486號
公  訴  人  臺灣桃園地方法院檢察署檢察官
被      告  戊○○
            甲○○
前列二人共同
選任辯護人  陳傳中律師
上列被告因違反商標法案件，經檢察官提起公訴（97年度偵字第
15310 號），本院判決如下︰
    主  文
戊○○、甲○○共同明知未得商標專用權人同意，於同一商品，
使用相同之註冊商標商品而販賣，戊○○處有期徒刑參月，甲○○處拘役伍拾玖日，如易科罰金均以新台幣壹仟元折算壹日。
扣案之仿冒商標之長壽白軟包淡菸貳包，均沒收之。
    事  實
一、戊○○曾於民國95年3 月間，在其之泓泰行商店內販賣仿冒
    長壽黃硬盒菸及長壽白軟包淡菸，而於同年月28日12時15分
    許，為警會同桃園縣政府及臺灣菸酒股份有限公司聯合稽查
    人員，在泓泰行商店內查獲扣得仿冒長壽黃硬盒菸460 包、
    長壽白軟包淡菸405 包之前科紀錄，因其與告訴人臺灣菸酒
    股份有限公司和解，而為臺灣桃園地方法院檢察署檢察官於
    95年6 月26日以95年度偵字第11063 號職權處分不起訴確定
    在案。詎戊○○仍不知悔改，其係桃園縣桃園市○○路18號
    之「泓泰食品有限公司」（原名：原國賓商行，下稱：泓泰
    公司）負責人，甲○○係由其雇用之泓泰公司業務員，2 人
    均明知「長壽及圖（四）Longlife」之商標名稱及圖樣（圖
    樣如附圖所示），係臺灣菸酒股份有限公司之前身台灣省菸
    酒公賣局向我國經濟部中央標準局（現改制為經濟部智慧財
    產局）申請註冊登記，取得商標權使用，核准使用於菸、菸
    草等類商品（商標核准延展專用期間自民國91年11月1 日至
    101 年10月31日止，正商標註冊號數為00000000號），現仍
    於商標權使用期間內，於商標專用權期間內，未經該商標權
    人之同意或授權，不得於同一商品，使用相同之註冊商標；
    亦不得販賣或意圖販賣而陳列前述侵害商標權人商標之商品
    。戊○○、甲○○二人仍基於販賣營利之共同犯意聯絡，戊○○先於96年11、12月間向不詳之人販入仿冒上開商標圖樣
    之長壽白軟包淡菸1 批，再於同年11、12月間某日，先後數
    次經由甲○○將該等不詳數量之仿冒上開商標圖樣長壽白軟
    包淡菸1 批，以每包新臺幣（下同）37元之代價販予在桃園
    縣龜山鄉○○路493 號1 樓經營「錢薇檳榔攤」之丙○○。
    嗣於97年1 月28日上午10時30分許，為警會同桃園縣政府財
    政局菸酒管理課及臺灣菸酒股份有限公司聯合稽查人員，在
    「錢薇檳榔攤」內查獲並扣得仿冒之長壽牌白軟包淡菸2包
    。
二、案經臺灣菸酒公司訴由桃園縣政府警察局中壢分局報告臺灣
    桃園地方法院檢察署檢察官偵查起訴。
    理  由
壹、證據能力：
  (一)按刑事訴訟法第159 條第1 項規定：「被告以外之人於審判
    外之言詞或書面陳述，除法律有規定者外，不得作為證據」
    ；其立法本旨係以證人於審判外之言詞或書面陳述，屬於傳
    聞證據，此項證據，當事人無從直接對於原供述者加以詰問
    ，以擔保其真實性，法院亦無從直接接觸證人而審酌其證言
    之憑信性，違背直接審理及言詞審理之原則，除具有必要性
    及信用性情況之除外者外，原則上不認其有容許性，自不具
    證據能力；至所謂具有必要性及信用性情況者，例如刑事訴
    訟法第159 條之1 、之2 、之3 、之4 、之5 情形，仍例外
    認其有證據能力，然此乃係指法院未於審判期日傳喚相關證
    人到庭，案件僅能依靠該等證人於審判外之陳述以為判斷之
    情形，始需就該等審判外供述證據嚴格依照刑事訴訟法第15
    9 條之1 至之5 所定要件一一檢視各該證人之供述，作為證
    據之資格。倘法院已經依據當事人聲請傳喚證人到庭接受檢
    辯雙方之交互詰問，則法院既已透過直接、言詞審理方式檢
    驗過該證人之前之證詞，當事人之反對詰問權亦已受到保障
    得以完全行使之情況下，該等審判外證據除有其他法定事由
    （例如：非基於國家公權力正當行使所取得或私人非法取得
    等，而有害公共利益，即以一般證據排除法則為判斷），應
    認該審判外供述已得透過審判程式之詰問檢驗，而取得作為
    證據之資格，亦即其審判外供述與審判中供述相符部分，顯
    然已經構成具備可信之特別情狀，當然有證據資格（實務上
    之作用常為引用該等陳述與審判中陳述相符，強化該證人供
    述之可信度），其不符部分，作為檢視審判中所為供述可信
    與否之彈劾證據，當無不許之理，甚者，其不符部分倘係於
    司法警察、檢察事務官調查中之供述，作為認定被告犯罪與
    否或不構成犯罪與否之證據，亦僅需依照刑事訴訟法第15 9
    條之2 規定，斟酌其審判外供述作成外部環境、製作過程、
    內容、功能等情況認為之前供述較為可信，即可取得證據資
    格，而作為認定事實之證據資格（參照最高法院94年度臺上
    字第2507號、95年臺上字第2515號判決意旨）。查本件證人
    乙○○業經本院於審判期日以證人身分具結後行交互詰問程
    序，直接言詞審理檢視其等證詞，故其前於警局時所為之陳
    述，當然已取得作為證據之資格，而有證據能力，被告及其
    等之選任辯護人均指稱乙○○於警詢之供述並無證據能力云
    云，尚非可採。
  (二)按被告以外之人於偵查中向檢察官所為之陳述，除顯有不可
    信之情況者外，得為證據，刑事訴訟法第159 條之1 第2 項
    定有明文。查證人乙○○、丁○○偵查中於供前具結所為之
    陳述，係檢察官依法訊問，復無其他事證足資認定其等於檢
    察官訊問時有受違法取供情事，並無何特別不可信之情況，
    被告及選任辯護人指稱其等偵訊證詞無證據能力，並無可採
    。
  (三)另本件認定事實所引用之卷內其餘卷證資料，並無證據證明
    係公務員違背法定程序所取得，被告及辯護人於審判程序中
    復未於言詞辯論終結前表示異議，且卷內之文書證據，亦無
    刑事訴訟法第159 條之4 之顯有不可信之情況與不得作為證
    據之情形，則依刑事訴訟法第159 條之5 之規定，本件認定
    事實所引用之所有文書證據，均有證據能力，合先敘明。
貳、實體部分：
一、訊據被告戊○○、甲○○固不否認96年12月間有經業務員甲○○賣予「錢薇檳榔攤」長壽牌白軟包淡菸，然均矢口否認
    上開犯行，被告戊○○辯稱：伊沒有賣如起訴書所載之偽煙
    ，且在案發當時剛好是長壽煙包裝新舊交替時，96年12月31
    日是「錢薇檳榔攤」最後一次訂貨，買一條煙，價錢375 元
    ，伊忘了是交給該檳榔攤新或舊包裝的煙，該檳榔攤前一次
    訂貨的時間在96年12月29日，也是訂一條，在96年12月20日
    訂了三條煙，後來該檳榔攤有打電話給甲○○，說別家廠商
    的煙較便宜，所以96年12月31日就沒有再向伊訂貨，伊之商
    行於95年間有被查獲假煙，但所有假煙都已被查獲云云；被
    告甲○○辯稱：除如被告戊○○之辯詞外，另如果煙沒賣完
    ，商家可以退，但要整條退，伊最後一次送貨時，丙○○還
    欠貨款三千元，丙○○有自樓上拿了三、四條煙退給伊，抵
    積欠的貨款，然並沒有向伊退長壽白軟包淡菸云云。辯護人
    另辯稱：證人丙○○於鈞院所言不實在，因為證人乙○○、
    丁○○都說退貨時沒有退長壽白色軟包裝香煙，只有證人丙○○說有，另外煙在貨架上的擺放方法與乙○○所言不同，
    從該證人曾經對被告甲○○暴力相向，可看出證人丙○○在
    本案並沒有客觀立場，所以他的證述不可採，就本案事實來
    看，證人丙○○、乙○○對於被告戊○○所提出之進貨日期
    、數量，皆無爭執，可知一條長壽白色軟包裝香煙在三天左
    右就可賣出，本案最後一次進貨時間是96年12月31日當時只
    進了一條煙，照賣出的頻率來說，到了97年1 月28日被查獲
    時，應無任何剩餘未售出之香煙，所以扣案的香煙不是由被
    告戊○○、被告甲○○二人所售出；證人乙○○先前以圓形
    戳章來判別進貨來源之說，經過調查可發現到顯屬無稽，從
    而本案並無任何證據足以證明扣案之香煙是被告二人所售出
    云云。惟查：
  (一)證人乙○○於本院審理時證稱「（檢察官問；你如何確定先
    前被查獲的仿冒長壽白軟包淡煙二包是被告二人賣給你的？
    ）因為我之前向被告甲○○叫貨，也是他送過來的，從一開
    店約96年11月或12月我就向被告甲○○叫貨，到97年1 月份
    我就向丁○○叫貨，他說他們公司的貨在一整條的香煙盒外
    包裝盒上都會有蓋章，就如審判長提示給我看的證物外包裝
    盒上『飲仕公司』的印章，被告甲○○送給我的貨都沒有蓋
    章，他們二家公司送來的香煙在這一點上有不一樣的地方，
    剛好那時候長壽白軟包香煙有換包裝，丁○○送貨來時他有
    向我說有換包裝的事情，我忘記了被告甲○○送來的貨是否
    是新包裝，但是被告甲○○送來的包裝並不是像扣案的香煙
    的包裝。（按被告二人於本院審理期間提供之扣案香煙，係
    新包裝之長壽白軟包香煙，故被告甲○○送來之包裝乃屬舊
    包裝之長壽白軟包香煙）」、「（檢察官問：扣案的那二包
    是不是剩下的最後二包？）我賣煙都是將舊煙放在櫃子下面
    ，繼續補貨的時候，新貨會放在上面，所以扣案的那二包香
    煙是之前進的貨所賣掉的其他八包香煙剩下的二包，但是在
    櫃子上面還有其他進的貨。」、「（檢察官問：櫃子上面其
    他進的貨也是向被告進的貨嗎？）櫃子上面其他進的貨是向
    證人丁○○進的貨，查獲時警察就叫我把扣案的二包香煙上
    面的貨一起拿下來看，經過比對上面那些貨，一整條的，都
    是我向丁○○進的貨，剩下那二包不是向丁○○叫的貨，而
    是向被告甲○○叫的貨。」、「（檢察官問：後來為何沒有
    再和被告甲○○合作？）因為丁○○那邊的貨比較便宜，其
    實是如果一次叫一定以上數量的貨，會送礦泉水或其他飲料
    ，另外之前我就是在做檳榔攤的受僱人，我有聽過其他同行
    的人說，被告甲○○的貨有問題，我有把這個事情向我先生
    說，所以我先生就換另一家叫貨。」、「（辯護人問：既然
    （丁○○送給你的一整條香煙內之各別散裝香煙）沒有作記
    號，就散裝的部分你如何區別，是向丁○○或是向被告進的
    貨？）因為警察來的時候這二包香煙在櫃檯的最下面，因為
    上面十幾包都是向丁○○叫的貨，另外如剛才照片所示，那
    二包香煙的外包裝還是舊包裝。」、「（辯護人問：櫃檯的
    那整排白軟包長壽香煙都是同種包裝的香煙嗎？）上面是新
    的，下面是舊的，下面舊的香煙就是查扣的那二包。」、「
    （辯護人問：你跟被告甲○○訂白長壽軟包香煙是多久一次
    ？）貨沒有了才叫，沒有固定時間。」、「（辯護人問：這
    種香煙一條大約多久可以賣完？）一剛開始開店的時候，賣
    得比較好，後來不知道是否是因為漲價，賣得不太好，大約
    多久可以賣完一條不一定。」、「（辯護人問（請鈞院提示
    本院準備筆錄第3 頁關於被告戊○○所述你們向他進貨的數
    量及日期）他所述是否屬實？）是我先生叫的貨，所以我不
    知道，我只有他們送貨來時，用送貨單來點貨。」、「（辯
    護人問：從被告戊○○送貨的數量來看，白長壽軟包煙可以
    三天賣掉一條你是否有意見？）我沒有核算過，且我沒有留
    報表。」、「（審判長問：妳先生向被告甲○○退貨時，你
    當時是否有在場？）當時我和小姐在櫃台，丁○○那天是來
    看要送什麼貨，所以也有在檳榔攤貨櫃屋裡面，被告甲○○
    和我先生也有在裡面。」等語，核與其警、偵訊證詞相符，
    僅其於本院證稱「（檢察官問：你沒有和被告叫貨後，有沒
    有將他們的貨品退還給他們？）退貨時是我先生退的，我不
    知道是退什麼貨，當時白長壽整條已經賣完了，所以沒有退
    白長壽的煙，因為已經拆封過的香煙就不能退。」與其偵訊
    時所稱「…貨品包括飲料、原國賓都收，除了白軟包的（長
    壽）淡菸他（甲○○）不收，當時我先生跟他退貨，且有另
    一家新廠商（丁○○）也在場。」等語，就後來「錢薇檳榔
    攤」退貨予被告甲○○時，有無退白長壽軟包煙乙節，有所
    不符，然就其餘有關為何其能清楚辨識為警扣案之二包仿冒
    白長壽軟包煙係自被告甲○○之公司進貨或自丁○○之公司
    進貨之重要情節，則其之審理證詞與偵訊證詞並無二致。再
    證人乙○○已於本院明白證稱因其已無保留進貨單，故無法
    確定其何時、隔多久、向被告之公司叫貨若干，又其向被告
    公司叫貨亦無固定之間隔，被告二人亦無法提出經證人乙○○或丙○○或「錢薇檳榔攤」之店員簽收之送貨單據，是以
    ，辯護人辯稱證人乙○○對於被告戊○○所提出之上開進貨
    日期、數量，皆無爭執，可知一條長壽白色軟包裝香煙在三
    天左右就可賣出，本案最後一次進貨時間是96年12月31日當
    時只進了一條煙，照賣出的頻率來說，到了97年1 月28日被
    查獲時，應無任何剩餘未售出之香煙云云，即無憑據。
  (二)證人丙○○於本院審理時證稱「（審判長問：開在桃園縣龜
    山鄉○○路493 號1 樓錢薇檳榔攤，是何人負責訂貨、叫貨
    ？）幾乎都是我。」、「（審判長問：警方和臺灣菸酒公司
    曾於97年1 月28日上午10時30分許在你的檳榔攤內查獲兩包
    仿冒的長壽白色軟包裝香煙，你記得在此之後還有無向被告
    甲○○進長壽白色軟包裝香煙？）之後就沒有了，查獲的那
    二包長壽白色軟包裝香煙是向被告甲○○的公司進的貨，這
    兩包是向他們公司進的貨最後之兩包，我檳榔攤其他的香煙
    都是向丁○○叫的貨，我也有向丁○○叫長壽白色軟包裝香
    煙，但是丁○○進給我的長壽白色軟包裝香煙都是新包裝的
    長壽白色軟包裝香煙，也就是法官給我看的有警語及照片的
    新包裝。原委是因為每家菸酒廠商賣貨給檳榔攤的福利（也
    就是滿一定數量會額外送給檳榔攤飲料、礦泉水等的福利）
    不一樣，經我比較之後，丁○○公司的福利比較好，比被告
    戊○○好，所以我就叫被告甲○○到我檳榔攤辦理退貨，…
    」、「（審判長問：被告戊○○在本院準備程序時說他公司
    於96年12月20日有送給你們檳榔攤三條（白色）長壽香煙，
    第二次他們公司於96年12月29日有送給你們檳榔攤一條長壽
    香煙，最後一次96年12月31日他有送給你們檳榔攤一條長壽
    香煙，此後你們檳榔攤就沒有再向他們公司訂貨了，請你回
    憶被告戊○○所說你們檳榔攤向他們公司訂長壽香煙，最後
    一天是96年12月31日，是否正確？）他所說的這三天以及進
    貨的數量，我不記得，好像是也好像不是，但是我們檳榔攤
    並不是剩下僅一條香煙才去叫貨，而且我們也會看哪種香煙
    賣得好或不好，如果賣得好，會剩下比較多就去叫貨，如果
    賣得不好，就會剩下一條才去叫貨，而且我也有可能將向被
    告戊○○叫的舊包裝的長壽白色軟包裝香煙和向丁○○叫的
    新包裝長壽白色軟包裝香煙混合起來賣，所以不一定就是拿
    到舊包裝長壽白色軟包裝香煙先賣完。」、「（審判長問：
    你們檳榔攤的貨架有沒有先把進的舊包裝長壽白色軟包裝香
    煙擺在比較下面貨架，而把新包裝的長壽白色軟包裝香煙擺
    在比較上面的貨架來賣？）我們的貨架是一格一格的，一格
    可以擺超過十包以上的香煙，檳榔小姐若認為哪一格的香煙
    剩下不多，要再補的時候，我就會從裡面拆一整條的香煙來
    補，這時候當然是新的香煙放在上面，檳榔小姐爾後要賣的
    時候，要從最上面開始抽取香煙來賣，所以這時先賣掉的香
    煙可能就不是擺在比較下方的香煙，只是若時間拉得很長來
    看，舊的香煙會先賣光，但是時間比較相近進貨的香煙，則
    並不一定比較先進貨的香煙先賣完。」、「（審判長問：你
    覺得丁○○公司的進貨條件比較好，而向被告甲○○辦理退
    貨，被告甲○○到你們檳榔攤辦理退貨當時，丁○○是否有
    在場？）審判長這樣說，我馬上就想到我向被告甲○○辦理
    退貨的次日，丁○○來進貨，其實應該是被告甲○○辦理退
    貨的同一天，丁○○同一時間到我檳榔攤來進貨。」、「（
    審判長問：丁○○是否有目擊你向被告甲○○辦理退貨情形
    ？）有，而且被告甲○○也有看到丁○○。」、「（審判長
    問：被告甲○○到你們檳榔攤辦理退貨當時，乙○○是否有
    在現場？）乙○○應該都是和我在一起，不然就是在檳榔攤
    裡面的貨倉核對貨品，他是針對丁○○進貨的部分核對並且
    指示丁○○如何放貨。」、「（審判長問：你向丁○○進的
    新包裝的長壽白色軟包裝香煙，在一整條的外包裝上是否有
    章戳？）好像是丁○○的有，被告的沒有，（向丁○○進的
    香煙）蓋章也是蓋在一整條的外包裝上，不是散裝的小包香
    煙外包裝上。」、「（辯護人問：你是否有去恐嚇或脅迫被
    告甲○○承認假煙是他們做的？）我沒有恐嚇他，我只是叫
    他照實講，因為我叫香煙是用真的香煙的價格買的，被告給
    我的卻是假煙，我有一天到被告甲○○的公司叫他們公司的
    人轉告甲○○到我檳榔攤，我的原意是要叫甲○○到我檳榔
    攤和警察通電話，讓他去警局做筆錄，後來他有到我檳榔攤
    和警察通電話，並答應警察下週一至警局作筆錄，但是後來
    他並沒有這樣做，本件因為我們檳榔攤涉嫌賣二包假煙，開
    偵查庭後，檢察官要我和臺灣菸酒公司和解，結果他們公司
    的人也都知道被告公司專門在賣假煙，本來他們想向我求償
    五萬元，所以才改成二萬元和解，站在我檳榔業者的立場，
    我當然會氣憤。」、「（辯護人問你是否是因為被告甲○○
    未去作筆錄，而對他動手？）我和朋友等被告甲○○下班，
    想和他理論，我質疑他為何答應做筆錄，後來沒去，他說他
    有老婆、小孩，但是我自己也剛出獄，好不容易開壹個檳榔
    攤，他這樣講，我很氣憤，所以才動手打他。」等語，其在
    隔離訊問之情況下，就向被告公司進長壽白軟包香菸係屬舊
    包裝，且在整條香菸外包裝上沒有公司章戳，而向丁○○所
    屬公司進長壽白軟包香菸係屬新包裝，在整條香菸外包裝上
    有公司章戳等足資辨認警方扣案之二包仿冒香煙之來源之重
    要情節上之證詞，與證人乙○○於本院所證上開證詞完全相
    符，至其於本院證稱「…被告甲○○接受我退貨的包括飲料
    、酒以及長壽白色軟包裝香煙以外的香煙，但是我不知道為
    什麼他就是不辦理長壽白色軟包裝香煙的退貨，當時我有把
    長壽白色軟包裝香煙和其他的香煙一起堆在一樓客廳那邊，
    但是被告甲○○就是不收長壽白色軟包裝香煙。」雖與證人
    乙○○於本院所稱「退貨時是我先生退的，我不知道是退什
    麼貨，當時白長壽整條已經賣完了，所以沒有退白長壽的煙
    ，因為已經拆封過的香煙就不能退。」有所齟齬，然究不能
    以該等次要之退貨情節以否定該等證人就上開仿冒香煙係向
    何人進貨之重要證言，況該二證人就退貨時有何人在場乙節
    ，亦所證相符，此復與下開證人丁○○所證相符，是渠等斷
    無就上開有無退長壽白色軟包裝香煙之情節相互勾串以誣陷
    被告之可能。另證人乙○○、丙○○就檳榔攤貨架上之香煙
    若不夠時，會將新拆裝之香煙往貨架上方擺放之情節，亦所
    證相符，並非如辯護人所稱該二證人就該情節所證不符。另
    證人丙○○與被告甲○○素無仇怨，辯護人質疑丙○○恐嚇
    或威脅被告甲○○承認是其販賣假煙，並無憑據，不能僅憑
    丙○○有傷害甲○○之舉而質疑丙○○證言之證據力，況被
    告甲○○僅係泓泰公司業務員，丙○○恐嚇或威脅被告甲○○承認是其販賣假煙，亦無任何作用，復以，丙○○本身已
    就警方於其之錢薇檳榔攤查獲仿冒長壽白色軟包裝香煙而與
    台灣菸酒公司和解，則其更無必要再以暴力威逼被告甲○○
    承認子虛之事，是證人丙○○對於為何會動手打被告甲○○
    之上開證詞，反較為可採，堪信為真。再證人丙○○已於本
    院證稱其無法確認被告戊○○於準備程序所稱之其向泓泰公
    司叫貨之日期、數量，並明白證稱其之檳榔攤不一定是舊包
    裝、先進貨之長壽白色軟包裝香煙較新包裝、後進貨之長壽
    白色軟包裝香煙先賣完之詳細原因，是以，辯護人辯稱證人
    丙○○對於被告戊○○所提出之上開進貨日期、數量，皆無
    爭執，可知一條長壽白色軟包裝香煙在三天左右就可賣出，
    本案最後一次進貨時間是96年12月31日當時只進了一條煙，
    照賣出的頻率來說，到了97年1 月28日被查獲時，應無任何
    剩餘未售出之香煙云云，即無憑據。又證人乙○○、丙○○
    均證稱向丁○○所進新包裝之長壽白軟菸一整條之外包裝上
    有蓋章，而向被告所進舊包裝之長壽白軟菸一整條之外包裝
    上則無，此雖非針對一整條香菸內之各別散裝香菸而言，然
    該二證人在補香菸至檳榔檳貨架上時，既均要拆封整條之香
    菸，則上開情節自對於其等在辨識擺在貨架上之散裝香菸之
    進貨來源有所助益，辯護人稱該等情節與本案待證事實無關
    ，核屬誤會。
  (三)證人丁○○於本院審理時證稱「當時我剛好去送貨，老闆丙○○剛好要向廠商辦理退貨，我記得退貨的有兩條白色的大
    衛朵夫香煙。」、「（審判長問：你97年5 月15日偵訊時證
    稱，丙○○是退大衛朵夫的香煙、沒有退白色軟包長壽煙，
    實在否？）實在。」與其偵訊證詞相符。是可知其僅證稱丙○○沒有退白色軟包長壽煙，並未稱丙○○原先要向被告甲○○退該種香煙而遭被告甲○○拒絕，況退貨之情節，相較
    於證人丙○○究向何人進本案仿冒香煙，實屬次要之情節，
    前已詳為論述，尚不能以有無發生丙○○原先要向被告甲○○退上開香煙而遭被告甲○○拒絕之情節，遽而認定被告於
    本案罪之有無；再其證稱退貨當時有何人在場乙節，亦實與
    證人乙○○、丙○○所證相符，又證人乙○○、丙○○為夫
    妻，而證人丁○○亦早於97年5 月15日在乙○○之主動舉證
    下，接受檢察官之訊問，是該三人就退貨之情節若有意勾串
    以誣陷被告，當無就有無發生丙○○原先要向被告甲○○退
    上開香煙而遭被告甲○○拒絕之情節，於本院審理時之證述
    有所齟齬之情形發生。
  (四)此外，復有桃園縣政府查獲違法嫌疑菸酒案件現場處理紀錄
    表、現場照片、如附件所示之商標之商標註冊證、丙○○與
    台灣菸酒公司之和解書、臺灣菸酒股份有限公司台北菸廠97
    年2 月21日台菸酒北菸政字第0970000602號函附卷可稽，本
    件事證明確，被告犯行堪以認定。
二、核被告所為，係違反商標法第82條販賣仿冒商標商品罪。被
    告二人先後數次販賣仿冒商標商品之行為，為同一營業之接
    續犯。爰審酌被告販賣仿品對國家智慧財產權保護之危害、
    其等行為對商標權人之危害、行為手段、被告戊○○前亦有
    相類之行為而經檢察官職權不起訴在案（有台灣高等法院被
    告前案紀錄表可憑）竟不知悔改而食髓知味再犯本案、被告
    二人之犯後態度均不佳等一切情狀，各量處如主文所示之刑
    ，並諭知易科罰金之折算標準。扣案之仿冒商標之香煙二包
    ，均應依商標法第83條之規定宣告沒收。
據上論斷，應依刑事訴訟法第299 條第1 項前段，商標法第82條
、第83條，刑法第11條前段、第28條、第41條第1 項前段，判決
如主文。
本案經檢察官蔡奇曉到庭執行職務
中    華    民    國    98    年    10    月    21    日
                    刑事第三庭法    官  曾雨明
以上正本證明與原本無異。
如不服本判決應於收受判決後10日內向本院提出上訴書狀，並應
敘述具體理由。其未敘述上訴理由者，應於上訴期間屆滿後20日
內向本院補提理由書(均須按他造當事人之人數附繕本)「切勿逕
送上級法院」。
中    華    民    國    98    年    10    月    21    日
                              書 記 官  蘇  萱
附錄所犯法條：
商標法第82條
明知為前條商品而販賣、意圖販賣而陳列、輸出或輸入者，處一
年以下有期徒刑、拘役或科或併科新臺幣 5 萬元以下罰金。
附圖：


司法院資訊處製作；財團法人民間司法改革基金會備份。
